【裁判字號】    89,訴,2679
【裁判日期】    891215
【裁判案由】    違反著作權法等
【裁判全文】
臺灣高雄地方法院刑事判決                        八十九年度訴字第二六七九號
    公  訴  人  臺灣高雄地方法院檢察署檢察官
    被      告  甲○○
右列被告因違反著作權法等案件，經檢察官提起公訴（八十九年度偵字第六三七七、
一二三八七、一二三八八號），本院判決如左：
    主  文
甲○○以明知為侵害著作權之物，意圖營利而交付之方法侵害他人之著作權為常業，
處有期徒刑壹年貳月，緩刑參年。
扣案如附表六所示之物均沒收。
    事  實
一、甲○○係設在高雄縣鳳山市○○路六號「夢想家電視遊樂器店」負責人，明知如
    附表一所示之「ＳＥＧＡ」商標圖樣，為日商．西雅企業股份有限公司（下稱西
    雅公司）；如附表二所示之「ＰlayＳtation」、「ＰＳ設計圖」商標圖樣，為
    日商．新力電腦娛樂股份有限公司（下稱新力公司）；如附表三所示之「任天堂
    」、「Nintendo」、「GAME BOY」、「MARIO」、「POCKET MONSTER」等商標圖
    樣，為日商．任天堂股份有限公司（下稱任天堂公司）；如附表四所示之「ＣＡ
    ＰＣＯＭ」商標圖樣，為日商．卡波光股份有限公司（下稱卡波光公司）；如附
    表五所示之「ＦＩＮＡＬ  ＦＡＮＴＡＳＹ」商標圖樣，為日商．思奎爾股份有
    限公司（下稱思奎爾公司），分別享有商標專用權，分別指定使用於電腦、錄有
    電腦程式之卡帶、磁碟、光碟及卡匣，使用於光碟、唯讀記憶體、磁卡、磁帶、
    磁碟、磁片、電腦等相類商品，使用於電子計算機、中央資料處理碟、電腦鍵盤
    、磁帶、磁碟、電視遊樂器（包括主機、操作器、搖控器、及錄有遊戲程式之卡
    匣、磁碟、光碟唯讀記憶體）及使用電視接收器之遊戲裝置等相類物品，且均尚
    在專用期限內；又如附表六所示之遊戲軟體，「幻世虛構精靈機導彈」、「ＧＴ
    實戰賽車」、「終極保衛戰」、「抓猴冒險記」、「妖精戰士三」、「龍魂騎士
    救世傳說」、「ＧＴ實戰賽車二」、「瘋狂小子二」、「骰子方塊二」、「列車
    驚魂」等係新力公司享有著作財產權之電腦程式著作，「太空戰士八」、「聖劍
    傳說」、「放浪冒險潭」係思奎爾公司享有著作權之電腦程式著作，「惡靈古堡
    二」、「惡靈古保三」、「恐龍危機」、「惡靈古堡射擊版」、「飛龍一＆二」
    係卡波光公司享有著作權之電腦程式著作，「勁爆熱舞二」係日商．可樂美股份
    有限公司（下稱可樂美公司）享有著作權之電腦程式著作，「DR.MARIO」、「
    POCKET MONSTER」、「TENNIS」、「ALLEY WAY」等係任天堂公司享有著作權之
    電腦程式著作。竟意圖營利，並基於常業之犯意，自民國八十八年十二月間某日
    起，向不詳姓名年籍綽號「小陳」之成年男子，以遊戲光碟片每片新台幣（下同
    ）二十三元、遊戲卡匣每個三百至三百五十元之價格，購入如附表六所示未經西
    雅公司、新力公司、任天堂公司、卡波光公司、思奎爾公司之同意或授權，即使
    用上開商標圖樣於同類電視遊戲器程式上之盜版遊戲光碟片及卡匣，而該類盜版
    遊戲光碟片及卡匣中並含有侵害西雅公司、新力公司、任天堂公司、卡波光公司
    、思奎爾公司、可樂美公司如附表六所示之電腦程式著作財產權軟體；另其中盜
    版光碟片部分透過電視遊樂器執行時，可在螢幕畫面出現偽造之「ＰＳ」、「Ｐ
    layＳtion」等商標圖樣，及偽造之「ＬＩＣＥＮＳＥＢＹＳＯＮＹＣＯＭＰＵ
    ＴＥＲＥＮＴＥＲＴＡＩＮＭＥＮＴＩＣＮ．」、「ＰＲＯＤＵＣＥＤＢＹＯＲ
    ＵＮＤＥＲＬＩＣＥＮＳＥＦＲＯＭＳＥＧＡＥＮＴＥＲＰＲＩＳＥＳ，ＬＴＤ
    ．」等新力公司、西雅公司、卡波光公司、思奎爾公司、可樂美公司授權文字，
    足以對外表示該等光碟係新力公司等所生產之用意證明之準文書畫面；其竟於購
    得上開盜版光碟片、卡匣之日起，將之陳列在店內，並以遊戲光碟片每片五十元
    、遊戲卡匣每個四百至四百五十元之價格，販賣予不特定人，並賴此維生。嗣於
    八十九年三月十三日十四時四十五分許，在上店內為警查獲，並扣得其所有供販
    賣所用之如附表六所示盜版遊戲光碟片六千三百十三片（起訴書誤載為六千二百
    五十五片）、盜版遊戲卡匣三十四個及目錄十三本。
二、案經思奎爾公司、可樂美公司告訴及西雅公司、新力公司、任天堂公司、卡波光
    公司訴由內政部警政署保安警察第二總隊第四大隊第三中隊移送台灣高雄地方法
    院檢察署檢察官偵查起訴。
    理  由
一、訊據被告甲○○坦承右揭販賣之事實不諱，核與告訴人西雅公司、新力公司、任
    天堂公司、卡波光公司、可樂美公司、思奎爾公司具狀之指述及其等之代理人尤
    挹華、翁雅欣等人之指訴相符，並有如附表六所示之物扣案，及告訴人等人提出
    之商標及著作權權利證明文件、現場查獲照片等在卷可佐。又被告甲○○係開店
    營業、販賣盜版遊戲光碟片已約三月有餘，期間非短，且扣案盜版遊戲光碟片及
    卡匣數量合計多達六千餘片，數量龐大，種類繁多，其價值據市價估計已達數百
    餘萬元，自足認被告係恃販賣上開盜版光碟片及卡匣維生，是被告辯稱非以販賣
    盜版光碟、盜版卡匣為常業云云，不足採信。故本件事證明確，被告犯行洵堪認
    定，應法論科。
二、核被告所為係犯商標法第六十三條販賣仿冒商標商品罪，著作權法第九十四條以
    犯同法第九十三條第三款、第八十七條第二款之明知為侵害著作權之物意圖營利
    而交付之方法侵害他人之著作權為常業罪，及刑法第二百十六條、第二百十條行
    使偽造私文書罪。被告多次違反商標法及行使偽造文書之犯行，均時間緊接，方
    法相同，觸犯構成要件相同罪名，顯均係基於概括犯意反覆為之，均為連續犯，
    應各論以一罪。又被告係以一販賣行為而犯上開三罪，且以一行為侵害西雅公司
    、新力公司、任天堂公司、思奎爾公司、卡波光公司、可樂美公司之商標權或著
    作財產權，均為想像競合犯，應依刑法第五十五條之規定論以最重之著作權法第
    九十四條之罪。茲審酌被告不知尊重他人之智慧財產權，冀圖營利而犯罪之動機
    、目的，造成破壞我國際形象，販賣之期間非短，數量頗多，及犯後坦承犯行，
    已具悔意等一切情狀，酌情量處如主文所示之刑。又被告前未曾受有期徒刑以上
    刑之宣告，有本院被告院內索引卡紀錄表、臺灣高等法院被告全國前案紀錄表各
    一份在卷可按，且其事後坦承犯行，已有悔意，經此偵查、起訴及論罪科刑程序
    ，當知所警惕，信無再犯之虞，本院認所宣告之刑以暫不執行為適當，爰併諭知
    緩刑三年，以啟自新。扣案如附表六所示之物，分別為被告所有仿冒他人商標之
    盜版物品，及被告所有供犯罪所用之物，業經被告供明在卷，應依商標法第六十
    四條及刑法第三十八條第一項第二款規定，宣告沒收。
據上論斷，應依刑事訴訟法第二百九十九條第一項前段，著作權法第九十四條、第九
十三條第三款、第八十七條第二款，商標法第六十三條、第六十四條，刑法第十一條
前段、第五十六條、第二百十六條、第二百十條、第五十五條、第七十四條第一款、
第三十八條第一項第二款，判決如主文。
中      華      民      國    八十九      年      十二    月    十五    日
                                  臺灣高雄地方法院刑事第一庭
                                          法  官  黃  悅  璇
右正本證明與原本無異。
如不服本判決，應於判決送達後十日內，向本院提出上訴狀。
                                          書記官  沈      蘊
中    華    民    國      八十九      年      十二      月    十五      日
附錄法條：
著作權法第九十四條、第九十三條第三款、第八十七條第二款


司法院資訊處製作；財團法人民間司法改革基金會備份。
